【裁判字號】    95,易,1500
【裁判日期】    951221
【裁判案由】    竊盜
【裁判全文】
臺灣臺南地方法院刑事判決              95年度易字第1500號
公  訴  人  臺灣臺南地方法院檢察署檢察官
被      告  戊○○
                    現另案於臺灣臺南戒治所中
上列被告因竊盜案件，經檢察官提起公訴（95年度偵字第16546
號、16548號），被告就被訴事實為有罪之陳述，本院合議庭裁
定由受命法官獨任行簡式審判，判決如下：
    主  文
戊○○犯連續攜帶兇器竊盜未遂罪，累犯、處有期徒刑壹年貳月
。
    事  實
一、戊○○前因違反肅清煙毒條例案件，經法院判處有期徒刑3
    年1月，於民國83年9月13日入監執行，於87年4月21日假釋
    付保護管束，於89年10月20日縮刑期滿，所餘刑期內未經撤
    銷假釋，以執行完畢論。嗣復於94年間因竊盜案件，經本院
    判處有期徒刑10月，戊○○提起上訴後，復撤回上訴，於95
    年11月2日撤回上訴確定。
二、詎戊○○於前開有期徒刑執行完畢後五年內，仍不知悛悔，
    竟意圖為自己不法所有，基於概括之犯意，為下列之竊盜行
    為：
  (一)戊○○於95年6月5日下午2時許，在臺南縣永康市○○路269
    號「西勢里社區活動中心」前，徒手竊取丁○○所有之不鏽
    鋼垃圾桶1具，得手後以其所有之車牌號碼VKI-089號輕型機
    車載離現場。嗣於同日下午2時50分許，戊○○駕駛該車行
    經臺南縣永康市○○街138巷口處，因行跡可疑，為警攔查
    ，扣得不鏽鋼製垃圾桶1具（業經發還）。
  (二)戊○○於95年6月28日下午1時40分許，持其所有、客觀上可
    對人之生命、身體構成威脅，足資為兇器之剪刀1支（未扣
    案），至臺南縣歸仁鄉○○村○○○街30號前，以剪刀剪斷
    甲○○所有農用機械車上噴霧馬達之水管後，欲竊取該噴霧
    馬達之際，為甲○○發現而未得手，戊○○即逃離現場而未
    遂。
  (三)戊○○於竊取前開噴霧馬達未遂後，為逃避追緝，竟承前開
    犯意，於95年6月28日下午2時許，在臺南縣歸仁鄉○○村○
    ○○街102巷1弄16號前，竊取乙○所有之紅色腳踏車1輛，
    得手後離去。嗣於同日下午2時15分許，經警在臺南縣歸仁
    鄉○○村○○○街102巷100號前產業道路上攔查查獲，並扣
    得紅色腳踏車1輛（業經發還）。
三、案經甲○○、乙○訴由臺南縣警察局歸仁分局報告暨臺南縣
    警察局永康分局報告臺灣臺南地方法院檢察署檢察官偵查起
    訴。
    理  由
一、本件係經被告戊○○當庭表示認罪，而以簡式審判程序加以
    審理，有本院九十五年十二月七日準備程序筆錄及審判筆錄
    附卷足憑，則依據刑事訴訟法第273條之2、同法第159條第2
    項之規定，不適用傳聞法則有關限制證據能力之相關規定，
    合先敘明。
二、訊據被告戊○○對前揭事實均供承不諱，核與被害人丁○○
    、甲○○及乙○於警詢及偵查中證述之情節相符，並有扣押
    書、贓物認領保管單各二紙、現場蒐證照片6幀在卷可資佐
    證，足認被告自白與事實相符，應堪採信。本件事證己屬明
    確，被告犯行堪以認定，應依法論科。
三、查被告所攜帶持以行竊之剪刀一支，客觀上足以對人之生命
    、身體、安全構成威脅，具有危險性，自屬兇器無疑。故核
    被告所為事實欄二(一)、(三)之犯行，係犯刑法第320條第1項普
    通竊盜罪；事實欄二(二)之犯行，係犯刑法第321條第2項、第
    321條第1項第3款之攜帶兇器加重竊盜未遂罪。其先後三次
    犯行，時間緊接，犯罪基本構成要件相同，顯均係基於概括
    之犯意反覆為之，應依連續犯之規定論以一加重竊盜未遂罪
    並加重其刑（關於連續犯新舊法之比較，詳後述）。又被告
    有如事實欄一所載之前科，其於有期徒刑執行完畢後五年內
    ，再犯本件有期徒刑以上之罪，為累犯，應依累犯規定加重
    其刑（關於累犯新舊法之比較，詳下述）。又被告著手犯罪
    行為之實行未竊得財物而未遂，為未遂犯，應依未遂犯規定
    減輕其刑（關於未遂犯新舊法之比較，詳下述）。並依刑法
    第71條第1項之規定先加後減。爰審酌被告犯罪之動機、目
    的、手段，對被害人造成之損害，及被告犯罪後坦承不諱，
    態度良好等一切，量處如主文所示之刑，以資懲儆。又被告
    所使用以犯罪之剪刀一支，雖為其所有，惟未經扣案，為免
    日後執行沒收困難，爰不宣告沒收，併此敘明。
四、新舊法比較：
    按行為後法律有變更者，適用行為時之法律。但行為後之法
    律有利於行為人者，適用最有利於行為人之法律，刑法第二
    條第一項定有明文。查被告戊○○行為後，刑法已於九十四
    年二月二日修正公布，並於九十五年七月一日生效施行。茲
    比較本案所涉新舊刑法：
  (一)連續犯：
    刑法第五十六條業經修正，已刪除連續犯之規定，此刪除雖
    非犯罪構成要件之變更，但顯已影響行為人刑罰之法律效果
    ，自屬法律有變更。本件依舊法適用之結果，被告之三次犯
    罪行為，依舊法係連續犯，以一罪論，而依新法適用之結果
    ，因連續犯業經修法刪除，其三次犯行應論以數罪。是以，
    依新法第二條第一項規定，比較新、舊法適用後結果，以舊
    法較有利於被告，自應適用較有利於被告行為時法律即修正
    前刑法第五十六條論以連續犯。
  (二)累犯：
    被告於五年以內再故意犯本件有期徒刑以上之罪，不論依修
    正前之刑法第四十七條，或修正後之刑法第四十七條第一項
    之規定，均構成累犯，新法對被告而言並無較有利之情形，
    依刑法第二條第一項前段，應逕依修正前之刑法第四十七條
    規定，論以累犯。
  (三)未遂犯：
    修正前刑法第二十六條規定：「未遂犯之處罰，得按既遂犯
    之刑減輕之。但其行為不能發生犯罪之結果，又無危險者，
    減輕或免除其刑。」，修正後新刑法第二十五條規定：「已
    著手於犯罪行為之實行而不遂者，為未遂犯。未遂犯之處罰
    ，以有特別規定者為限，並得按遂犯之刑減輕之。」，經比
    較，新法並未較有利於被告，則依刑法第二條第一項前段，
    適用舊刑法第二十六條前段減輕其刑。
據上論斷，應依刑事訴訟法第273條之1第1項、第299條第1項前
段，刑法第2條條第1項前段、舊刑法第56條、第321條第2項、第
1項第3款、舊刑法第47條、舊刑法第26條第1項前段，判決如主
文。
本案經檢察官黃裕堯偵查後提起公訴；檢察官丙○○到庭執行職
務。
中    華    民    國    95    年    12    月    21    日
                  刑事第二庭    法  官  洪士傑
以上正本證明與原本無異。
如不服本判決，應於判決送達後10日內，向本院提出上訴狀。
                                書記官  王政煌
中    華    民    國    95    年    12    月    21    日
中華民國刑法第321條
（加重竊盜罪）
犯竊盜罪而有左列情形之一者，處6月以上、5年以下有期刑：
一於夜間侵入住宅或有人居住之建築物、船艦或隱匿其內而犯之
者。
二毀越門扇、牆垣或其他安全設備而犯之者。
三攜帶兇器而犯之者。
四結夥三人以上而犯之者。
五乘火災、水災或其他災害之際而犯之者。
六在車站或埠頭而犯之者。
前項之未遂犯罰之。


司法院資訊處製作；財團法人民間司法改革基金會備份。
